nl: Regelarm stijl: A-arm / draagarm (wishbone); Dwarsverbinding; Radiusarm; Trekstang; Spoorstang; Langsdraagarm; Overig
zh-TW: 控制臂款式: A 型臂 / 叉骨臂; 橫向連桿; 半徑臂; 張力支柱 / 拉桿; 軌跡控制臂; 拖曳臂; 其他
ja: コントロールアームのスタイル: Aアーム / ウィッシュボーン; ラテラルリンク; ラジアスアーム; テンションストラット; トラックコントロールアーム; トレーリングアーム; その他
vi: Kiểu cần điều khiển: Tay đòn chữ A / càng chữ A; Thanh liên kết ngang; Tay đòn bán kính; Thanh giằng căng; Tay đòn điều hướng; Tay đòn kéo theo; Khác
ru: Тип рычага подвески: А-образный рычаг / поперечный рычаг; Поперечная тяга; Продольный рычаг передней подвески; Растяжка / реактивная тяга; Поперечный рычаг подвески; Продольный рычаг задней подвески; Другое
bg-BG: Стил на носача: А-образен носач / двоен носач (wishbone); Напречна щанга; Надлъжна щанга; Опъваща щанга; Водеща щанга / Носач за сходимост; Надлъжен носач; Друг
it: Stile del braccio di controllo: Braccio ad A / a quadrilatero; Braccio trasversale; Braccio di reazione; Puntone di tensione; Braccio di controllo trasversale; Braccio longitudinale; Altro
pt-PT: Estilo do braço de controlo: Braço em A / triângulo de suspensão; Braço transversal; Braço de raio; Tirante de tensão; Braço de controlo da via; Braço de suspensão longitudinal; Outro
sl-SI: Slog krmilne ročice: Prečna vodila (A-arm); Prečna povezava; Vzdolžna ročica; Natezna opora; Prečna vodila; Vlečna ročica; Drugo
hr-HR: Stil upravljačke ruke: A-krak / oscilirajuće rame; Poprečna spona; Uzdužno rame; Zatezna spona; Spojna spona; Prateće rame; Ostalo
tr: Salıncak kolu stili: A-kolu / salıncak; Yanal bağlantı; Gergi kolu; Çekme kolu; İz kontrol kolu; Çekme kol; Diğer
th: สไตล์แขนควบคุม: ปีกนกรูปตัว A / ปีกนกวิชโบน; แขนยึดแนวขวาง; แขนเรเดียส; สตรัทรับแรงดึง; แขนควบคุมแทร็ก; เทรลลิ่งอาร์ม; อื่นๆ
ko: 컨트롤 암 스타일: A-암 / 위시본; 래터럴 링크; 래디어스 암; 텐션 스트럿; 트랙 컨트롤 암; 트레일링 암; 기타
sv: Styrarmsstil: A-arm/länkarm; Tvärlänk; Radiusarm; Spännsträva; Spårviddsarm; Bärarm; Annan
lt-LT: Valdymo svirties stilius: A formos svirtis; Skersinė traukė; Spindulinė traukė; Įtempimo ramstis; Skersinė valdymo svirtis; Išilginė svirtis; Kita
hu: Lengőkar típusa: A-lengőkar / keresztlengőkar; Keresztirányú lengőkar; Sugárirányú lengőkar (hosszlengőkar); Feszítő rúd; Nyomtávvezető kar; Hosszlengőkar; Egyéb
de: Bauart des Querlenkers: A-Lenker / Dreieckslenker; Querlenker; Zugstrebe; Zugstrebe; Spurlenker; Längslenker; Sonstige
zh-CN: 控制臂式: A 型臂/双叉臂; 横向连杆; 半径臂; 拉杆; 循迹控制臂; 拖曳臂; 其他
fi: Ohjausvarren tyyppi: A-tukivarsi / kolmiotukivarsi; Poikittainen tukivarsi; Pitkittäistukivarsi (sädetukivarsi); Reaktiotanko; Poikittaistukivarsi; Pitkittäistukivarsi; Muu
el: Στυλ βραχίονα ελέγχου: Βραχίονας τύπου A / Ψαλίδι; Εγκάρσιος βραχίονας; Βραχίονας ακτίνας; Αντηρίδα τάσης; Βραχίονας ελέγχου τροχιάς; Διαμήκης βραχίονας; Άλλο
es: Estilo de brazo de control: Brazo en A/brazo oscilante; Enlace lateral; Brazo de radio; Puntal de tensión; Brazo de control de vía; Brazo de arrastre; Otro
da: Styrearmens stil: A-arm/bærearm; Tværarm; Radiusarm; Stræberarm; Sporarm; Langsvingarm; Anden
pl: Styl wahacza: Wahacz poprzeczny typu A / trójkątny; Drążek poprzeczny; Drążek reakcyjny; Drążek rozporowy; Wahacz poprzeczny prowadzący; Wahacz wleczony; Inny
en: Control arm style: A-arm / wishbone; Lateral link; Radius arm; Tension strut; Track control arm; Trailing arm; Other
ro-RO: Stilul brațului de control: Braț tip A / wishbone; Bieletă laterală; Braț de reacțiune; Tirant de tensiune; Braț de suspensie direcțional; Braț longitudinal; Altele
sk-SK: Typ ovládacieho ramena: Rameno A/lichobežníkové; Priečne rameno; Vodiace rameno; Ťažná vzpera; Rameno riadenia; Vlečené rameno; Iné
cs: Provedení řídicího ramene: Lichoběžníkové rameno (A-rameno); Příčné rameno; Vodicí rameno; Tažná vzpěra; Vodicí rameno nápravy; Vlečené rameno; Jiné
pt-BR: Estilo do braço de controle: Braço em A/duplo A; Braço transversal; Braço de raio; Braço tensor; Braço de controle de convergência; Braço arrastado; Outro
fr: Style de bras de suspension: Bras triangulé / triangle; Biellette latérale; Bras de poussée; Bras de tension; Bras de suspension; Bras tiré; Autre
nb: Kontrollarmstil: A-arm/triangelarm; Tverrstag; Radiusarm; Strekkstag; Bærearm; Langsgående bærearm; Annet